臺灣彰化地方法院刑事判決　　　　　　　　　　　　九十三年度易字第一九五號
　　公　訴　人　臺灣彰化地方法院檢察署檢察官
　　被　　　告　丙○○
右列被告因恐嚇案件，經檢察官提起公訴（九十三年度偵字第五０五七號），本院判
決如左：
    主  文
丙○○共同連續以加害生命、身體之事，恐嚇他人致生危害於安全，累犯，處有期徒
刑陸月，如易科罰金，以參佰元折算壹日。
    事  實
一、丙○○前於民國八十九年間，因施用第二級毒品案件，經本院以八十九年度易字
    第一七０四號判處有期徒刑十月確定，甫於九十一年十一月四日縮刑期滿執行完
    畢。丙○○因於九十三年三月間，曾至丁○○、戊○○所經營，位於彰化縣和美
    鎮道○路八五八號泰安汽車修護廠內，毀壞修護廠內之汽、機車，並持白鐵管毆
    傷丁○○（上開毀損、傷害部分，業經本院另案為公訴不受理判決），丁○○因
    而向司法警察機關提出傷害暨毀損告訴，丙○○因而心生不滿，竟基於恐嚇危害
    安全之概括犯意，自九十三年六月三日起至九十三年八月十六日止，或獨自一人
    ，或與乙○○基於恐嚇危害安全之犯意聯絡，先後三次於附表編號一至三所示之
    時、地，以附表編號一至三所示之犯罪方式，向附表編號一至三所示之被害人施
    行加害生命、身體之恐嚇行為，因丙○○前曾有傷害丁○○之行為，又持拿客觀
    上足對人之生命、身體構成危險之鋸子、木棍，致丁○○、戊○○、蔡銀盈等人
    均因而心生畏懼，致生危害於安全，並由丁○○及其家人報警而查知上情。
二、案經彰化縣警察局和美分局報告臺灣彰化地方法院檢察署檢察官偵查起訴。
    理  由
一、訊據被告丙○○固自承：伊曾於上述時間，單獨持鋸子及與共犯乙○○共同持木
    棍前往泰安汽車修護廠，並曾與被害人蔡銀盈對話等語，惟矢口否認涉有上開犯
    行，辯稱：伊於九十三年六月三日當天，剛買完鋸子即前往汽車修護廠，伊係將
    鋸子放在機車腳踏板上，並未持拿在手上恐嚇；又九十三年七月五日當天，係因
    擔心遭證人丁○○等人毆打，才與共犯乙○○共同持木棍前往，伊當天僅對被害
    人蔡銀盈稱想打人，但未告以對象為何人，且共犯乙○○僅係載伊前往並站在屋
    外，不清楚狀況；另九十三年八月十六日當天，伊係先帶鋸子去找共犯乙○○，
    回程再繞道前往汽車修護廠，伊見證人戊○○駕車離開，亦自行離開，並未持拿
    鋸子在後追趕云云。惟查：
  (一)被告確實於附表編號一至三所示時間，獨自及與共犯乙○○，至泰安汽車修護廠
    內，分對丁○○、戊○○及蔡銀盈等人，為附表編號一至三犯罪方式所示之恐嚇
    情事一情，業據證人即被害人丁○○於本院審理時證稱：因被告曾於三月份對其
    毆打，故被告於六月三日手拿鋸子要求其及胞弟戊○○出去時，其因心裡害怕，
    就責由其太太報警；七月五日當天其目睹被告係與另一名男子分持木棍，在其所
    經營之修護廠內走來走去，並且站三七步，後來又叫其父親蔡銀盈出去，說要打
    蔡銀盈，被告及該名男子係因警察前來處理才離開；八月十六日當天其雖未在場
    ，但其事後有看修護廠內監視錄影帶，並見到被告拉證人戊○○車門之畫面等語
    綦詳（見本院九十四年一月六日審判筆錄），核與證人即被害人戊○○於本院審
    理時證稱：六月三日當天，被告確曾持拿鋸子在修護廠鐵門喊叫；七月五日當天
    其未在場，故不清楚狀況，但看監視錄影帶時，有見到被告走來走去；另八月十
    六日當天，被告亦係手持鋸子前來修護廠，其看見被告即趕快上車，被告即持鋸
    子在後追趕等情相符（見本院同日審判筆錄），衡之證人丁○○、戊○○於本院
    審理時，均已陳稱就本案之民事部分業已和解，係因恐嚇罪非為告訴乃論案件，
    故無從撤回本件告訴等語，是證人丁○○、戊○○二人與被告間應已無重大怨恨
    ；且證人丁○○、戊○○於本院審理時，均於具結負偽證罪處罰之心理壓力下，
    仍為上開證述，而證人丁○○、戊○○自警詢、偵訊至本院審理時，均就遭恐嚇
    情節證述一致（見和警刑字第０九三００二三七一０號卷第三頁至第六頁，五０
    五七號偵卷第三七頁至第三八頁），況被告亦自承確有攜帶攜帶鋸子、木棍，並
    曾對被害人蔡銀盈陳稱「想打人」等語，是應可認證人丁○○、戊○○應無故意
    設詞誣陷被告之可能及必要。從而，證人丁○○、戊○○二人上開證述，應可採
    信。右開被告恐嚇取財之犯行應堪認定。
  (二)至被告雖執前詞置辯，惟查，(1)被告辯稱於附表編號一、三所示時間，二次攜帶
    鋸子前往該汽車修護廠，均係偶然而非故意，不僅與常情相違；且據證人丁○○
    、戊○○所述，被告確實係將鋸子持拿在手上，倘被告僅係偶然持鋸子前往，焉
    需將鋸子持拿在手上，致證人丁○○、戊○○等人心理上產生莫大恐懼；(2)被告
    辯稱於附表編號二所示時、地，僅係對被害人蔡銀盈陳稱欲打人等語，惟被告係
    以被害人蔡銀盈為談話對象，且被告屢次至被害人蔡銀盈之子即證人丁○○、戊○○所經營之汽車修護廠鬧事，被告於為上開陳述際，所欲毆打對象為何人，實
    已不言可喻；(3)被告雖辯稱共犯乙○○不知情云云，惟被告於本院審理時亦自承
    ：乙○○看伊拿棍子，以為要跟人打架，故跟著一起拿棍子等語（見本院九十四
    年一月六日審判筆錄），另據證人丁○○前開證述，當日共犯乙○○確實持拿木
    棍同在汽車修護廠前廣場徘徊，是共犯乙○○上開所為，不僅已該當於恐嚇危害
    安全之客觀構成要件，且亦可認與被告間有犯意之聯絡。綜前，被告上開辯解，
    均係事後卸責避就之詞，不足採信。
  (三)綜上所述，本件被告恐嚇危害安全事證明確，被告犯行已堪認定，應予依法論科
    。
二、查被告分別以持拿鋸子大聲叫嚷；與共犯乙○○共持木棍在廣場徘徊，並於
    丁○○、蔡銀盈在場時，對蔡銀盈嚇稱想打人；持拿鋸子自後追趕證人戊○○
    所駕自小客車等加害生命、身體之舉動，致丁○○、戊○○及蔡銀盈等人心生畏
    懼，而生危害安全，核其所為，係犯刑法第三百零五條之恐嚇危害安全罪。被告
    於為附表編號二所示犯行時，係與共犯乙○○具有犯意聯絡及行為分擔，為共同
    正犯。又被告於為附表編號一、二之恐嚇行為時，分係以一行為同時侵害戊○○
    、丁○○；及丁○○、蔡銀盈之法益，為同種想像競合犯，依刑法第五十五條前
    段規定，均應從一恐嚇危害安全罪處斷。再被告先後三次恐嚇犯行，時間緊接，
    方法相似，觸犯構成要件相同之罪，顯係基於概括犯意為之，為連續犯，應依刑
    法第五十六條規定，以一罪論，並加重其刑。另被告曾於八十九年間，因施用第
    二級毒品案件，經本院以八十九年度易字第一七０四號判處有期徒刑十月確定，
    甫於九十一年十一月四日縮刑期滿執行完畢等情，有臺灣高等法院被告全國前案
    紀錄表存卷可按，其於五年內再犯本件最重本刑為有期徒刑以上之罪，為累犯，
    應依刑法第四十七條規定，遞加重其刑。爰審酌被告與被害人蔡銀盈及證人即被
    害人丁○○、戊○○間均係舊識，僅因細故，即屢次攜帶足以對人之生命、身體
    構成危險之鋸子、木棍前往證人丁○○、戊○○所經營之汽車修護廠挑釁、恐嚇
    ，甚而與共犯乙○○二人倚丈其等年輕力壯，對年邁之蔡銀盈嚇稱想打人等語，
    實嚴重影響證人丁○○、戊○○及蔡銀盈一家人之人身及居家安全，惟被告犯後
    已與證人丁○○、戊○○達成和解之犯後態度及其他一切情狀，核情量處如主文
    所示之刑，並諭知易科罰金之折算標準。至被告持以為附表編號一、三所示恐嚇
    犯行之鋸子一把，及為附表編號二所示之木棍二把，均未經扣案，雖被告自承皆
    係其所有，惟被告亦陳稱該把鋸子業已毀壞丟棄，另木棍二把亦均不知何在，而
    該木棍、鋸子復均非違禁物，於乏積極證據足資證明該鋸子一把及木棍二把均仍
    存在，為免執行困難，本院自不為沒收之諭知。
三、至公訴人以九十三年度偵字第五五七一號函送併案審理部分略以：被告與被害人
    乙○○間有債務糾紛，遂於九十三年七月二十三日凌晨零時二十分許，持刀械一
    把，前往被害人乙○○位於彰化縣和美鎮○○路二四三號，先破壞一樓鋁門後，
    再登上被害人乙○○三樓住處，揮刀猛砍被害人乙○○房門，致被害人乙○○及
    同住該處之女友甲○○均心生畏懼，因認被告此部分亦涉有恐嚇危害安全罪嫌，
    且與本案前開論罪科刑部分有裁判上一罪關係。訊據被告就此部分恐嚇危害安全
    罪嫌，固坦承不諱，且據被害人乙○○、甲○○於警詢時指證綦詳。然按連續犯
    之成立，須行為人主觀上有概括之犯意，始克成立。惟查：被告係因與證人丁○○、戊○○間前有嫌隙，始為附表編號一至三所示犯行；且就其中附表編號二所
    示犯行，被告甚而係與乙○○共同為之；而被告自承於前開時地前往乙○○住處
    ，係因不滿乙○○亂說話等語，從而，雖被告為附表編號一至三所示恐嚇危害安
    全犯行，及被告於九十三年七月二十三日前往乙○○住處為上開恐嚇行為，時間
    雖屬緊接，然實應係出於各別犯意，尚難認有何連續犯裁判上一罪關係，自非前
    開起訴效力所及，本院不得併予審究，應退由檢察官另行處理，附此敘明。
據上論斷，應依刑事訴訟法第二百九十九條第一項前段，刑法第二十八條、第五十六
條、第三百零五條、第五十五條、第四十七條、第四十一條第一項前段，罰金罰鍰提
高標準條例第一條、第二條，判決如主文。
本案經檢察官李毓珮到庭執行職務
中      華      民      國    九十四    年      一      月     二十     日
                                臺灣彰化地方法院刑事第三庭
                                    審判長法官  余仕明
                        法官  王昌鑫
                                          法官  簡婉倫
右正本證明與原本無異。
如不服本判決，應於送達後十日內向本院提出上訴狀( 須附繕本 )。
告訴人或被害人對於判決如有不服具備理由請求檢察官上訴者，其上訴期間之計算係
以檢察官收受判決正本之日期為準。
                                    法院書記官
中      華      民      國    九十四    年      一      月     二十     日
附錄本案論罪科刑法條
中華民國刑法第三百零五條
以加害生命、身體、自由、名譽、財產之事，恐嚇他人致生危害於安全者
，處二年以下有期徒刑、拘役或三百元以下罰金。
附  表
┌─┬────┬───────┬─────────┬──────┬───────────────┐
│編│ 行為人 │ 犯 罪 時 間  │   犯 罪 地 點    │   被害人   │       犯   罪   方   式      │
│號│        │              │                  │            │                              │
├─┼────┼───────┼─────────┼──────┼───────────────┤
│一│丙○○│九十三年六月三│彰化縣和美鎮道○路│丁○○    │丙○○手持其所有之鋸子一把，站│
│  │        │日晚上七時十分│八五八號泰安汽車修│戊○○    │在汽車修護廠鐵門旁大聲叫嚷，欲│
│  │        │許            │護廠門邊          │            │丁○○、戊○○出來，而以此加害│
│  │        │              │                  │            │生命、身體之事恐嚇，致戊○○、│
│  │        │              │                  │            │丁○○二人均心生畏懼          │
├─┼────┼───────┼─────────┼──────┼───────────────┤
│二│丙○○│九十三年七月五│彰化縣和美鎮道○路│蔡銀盈    │丙○○因屢次尋找丁○○、戊○○│
│  │乙○○│日某時        │八五八號泰安汽車修│丁○○    │均未果，即與乙○○分持丙○○所│
│  │        │              │護廠              │            │有之木棍各一支在汽車修護廠前廣│
│  │        │              │                  │            │場繞行，致丁○○不敢外出；蔡宗│
│  │        │              │                  ││堂之父即走出與丙○○談話，黃晉│
│  │        │              │                  │            │義竟對蔡銀盈嚇稱「想打人」等語│
│  │        │              │                  │            │，而以此等加害生命、身體之事恐│
│  │        │              │                  │            │嚇，致丁○○、蔡銀盈均心生畏懼│
├─┼────┼───────┼─────────┼──────┼───────────────┤
│三│丙○○│九十三年八月十│彰化縣和美鎮道○路│戊○○    │丙○○持其所有之鋸子一把進入該│
│  │        │六日某時      │八五八號泰安汽車修│            │修護廠，因戊○○害怕遭遇不測，│
│  │        │              │護廠門邊          │            │即迅速上車，丙○○即持鋸子在後│
│  │        │              │                  │            │追趕，而以此加害生命、身體之舉│
│  │        │              │                  │            │動恐嚇，致戊○○心生畏懼      │
└─┴────┴───────┴─────────┴──────┴───────────────┘
